臺灣新北地方法院三重簡易庭小額民事判決
111年度重小字第1033號
原      告  郭彥君  
被      告  劉建德    籍設新北市○○區○○路0段0號0樓                            （新北○○○○○○○○）

上列當事人間請求侵權行為損害賠償事件，原告提起刑事附帶民
事訴訟，經本院刑事庭以110年度附民字第635號裁定移送前來，
本院於民國111年3月28日言詞辯論終結，判決如下：
　　主　    文
一、被告應給付原告新臺幣（下同）40,000元，及自民國110 年
    10月15日起至清償日止，按年息5％計算之利息。
二、本判決得假執行。
    事實及理由
一、原告主張：
　　被告劉建德意圖為自己不法所有，基於3人以上共同犯詐欺
    取財、參與犯罪組織之犯意聯絡，自110年8月初起，與自稱
    「魯志深」、綽號「阿駿」、「蟾蜍」、通訊軟體暱稱「co
    co」、「李政育」、「客服中心」之不詳成年人等，分別加
    入真實名籍不詳成年人等為首並組成，以實施詐術騙取財物
    為手段，具持續性、牟利性之結構性組織，而基於意圖為自
    己不法所有及隱匿詐欺所得所在與去向之犯意聯絡，擔任俗
    稱之「車手」，負責提領詐騙贓款、移轉犯罪所得款項之工
    作。先由該集團不詳成年成員以「假貸款」手法，騙取陳泓
    達申辦之聯邦商業銀行股份有限公司帳號000-000000000000
    號帳戶、中華郵政股份有限公司帳號000-00000000000000號
    帳戶（下稱本案郵局帳戶）及中國信託商業銀行股份有限公
    司帳號000-000000000000號帳戶金融卡各1張，再由該集團
    不詳成年成員以「解除分期付款」之詐欺手法，假冒「愛女
    人購物網」電商客服人員致電郭彥君，佯稱系統設定錯誤云
    云，使原告因而陷於錯誤，依指示於110年8月29日15時39分
    許、15時43分許，陸續匯款49,986元、49,986元至本案郵局
    帳戶。被告再依詐欺集團成員指示，至全家便利商店取得上
    開帳戶金融卡後，持本案郵局帳戶金融卡，於110年8月29日
    15時58分許、16時許，在新北市○○區○○路○段000號中國信託
    樹林分行內，陸續提領現金2萬元、2萬元，致原告受有4萬
    元之財產損失，為此，爰依侵權行為之法律關係，提起本件
    訴訟。並聲明：被告應給付原告4萬元，及自起訴狀繕本送
    達被告之翌日起至清償日止，按年息5％計算之利息；原告願
    供擔保，請准為假執行之宣告。
二、被告則稱：沒有其他要答辯的等語。
三、本院之判斷：
　㈠按因故意或過失，不法侵害他人之權利者，負損害賠償責任
    。數人共同不法侵害他人之權利者，連帶負損害賠償責任。
    不能知其中孰為加害人者亦同。造意人及幫助人，視為共同
    行為人，民法第184條第1項前段、第185條分別定有明文。
    又民事上之共同侵權行為（狹義的共同侵權行為，即加害行
    為）與刑事上之共同正犯，其構成要件並不完全相同，共同
    侵權行為人間不以有意思聯絡為必要，數人因過失不法侵害
    他人之權利，苟各行為人之過失行為，均為其所生損害共同
    原因，即所謂行為關連共同，亦足成立共同侵權行為，依民
    法第185條第1項前段之規定，各過失行為人對於被害人應負
    全部損害之連帶賠償責任；另民法第185條第1項所謂之數人
    共同不法侵害他人之權利，係指各行為人均曾實施加害行為
    ，且各具備侵權行為之要件而發生同一事故者而言，是以各
    加害人之加害行為均須為不法，且均須有故意或過失，並與
    事故所生損害具有相當因果關係者始足當之；第2項所稱之
    幫助人，係指幫助他人使其容易遂行侵權行為之人，其主觀
    上須有故意或過失，客觀上對於結果須有相當因果關係，始
    須連帶負損害賠償責任（最高法院67年台上字第1737號民事
    判例、92年度台上字第1593號民事判決意旨參照）。
　㈡經查，原告起訴主張之前開事實，業經本院以110年度訴字第
    993號刑事判決認被告犯幫助犯詐欺取財罪，處有期徒刑3月
    ，並得易科罰金，有該案判決存卷可稽（本院卷第15至37頁
    ），堪信原告主張為真實。綜上，原告主張被告所為前述事
    實，致侵害其權利、受有4萬元之損失，於刑事訴訟程序附
    帶提起本件民事訴訟，依侵權行為損害賠償請求權之法律關
    係，請求被告給付4萬元，為有理由，應予准許。
四、從而，原告依侵權行為法律關係，請求被告給付原告4萬元
    ，及自起訴狀繕本送達被告之翌日即110年10月15日（110年
    度附民字第635號卷第9頁）起至清償日止，按年息5％計算之
    利息之範圍內，為有理由，應予准許。
五、本件事證已臻明確，兩造其餘攻防方法及所提證據，核與判
    決結果無影響，爰不逐一論述。
六、本件係就民事訴訟法第436條之8適用小額訴訟程序所為被告
    敗訴之判決，依同法第436條之20規定，由本院依職權宣告
    假執行。原告所為宣告假執行之聲請，僅在促使法院為此職
    權之行使，本院自不受其拘束，仍應逕依職權宣告假執行，
    惟此部分聲請既已依職權宣告，無再命原告提供擔保之必要
    ，不另為准駁之諭知。
七、本件係原告提起刑事附帶民事訴訟，請求損害賠償事件，依
    法本無須繳納裁判費用，且經本院刑事庭裁定移送後，於本
    院民事訴訟程序進行期間亦無支付任何訴訟費用，是本院於
    裁判時即不為訴訟費用負擔之諭知。　
中    華    民    國   111    年    4     月    21    日
　　　　　　　　　三重簡易庭  法  官  王凱俐
以上為正本係照原本作成。
對於本件判決如有不服，應於收受送達後20日內向本院提出上訴
書狀，上訴於本院合議庭，並按他造當事人之人數附具繕本。當
事人之上訴，非以判決違背法令為理由不得為之，上訴狀應記載
上訴理由，表明下列各款事項：
（一）原判決所違背之法令及其具體內容。
（二）依訴訟資料可認為原判決有違背法令之具體事實。
如未於上訴後20日內補提合法上訴理由書，法院得逕以裁定駁回
上訴。
中    華    民    國   111    年    4     月    21    日
                          　　書記官